ACORDAO-COMPLETO-2356796

ACÓRDÃO DE RELAÇÃO

ACÓRDÃO DE RELAÇÃO 4391/2019 ATA 22/2019 - SEGUNDA CÂMARA

Acórdão 4391/2019-TCU-Segunda Câmara
	Os Ministros do Tribunal de Contas da União ACORDAM, por unanimidade, com fundamento nos arts. 1º, inciso V, e 39, inciso I, da Lei 8.443/1992, c/c os arts. 1º, inciso VIII, 143, inciso II, 259, inciso I, e 260, § 5º, do Regimento Interno/TCU e no art. 7º, inciso II, da Resolução/TCU 206/2007, em considerar prejudicada a apreciação do mérito dos atos de admissão de pessoal a seguir relacionados, por perda de objeto, tendo em vista o exaurimento dos seus efeitos financeiros antes do respectivo processamento por esta Corte, em razão do desligamento do cargo a que se refere o ato, de acordo com os pareceres emitidos nos autos:
1. Processo TC-Processo 011.097/2019-1 (ATOS DE ADMISSÃO) 
	1.1. Interessados: Regina Celia Fernades de Abreu (XXX.973.157-XX) ; Regina Celia de Oliveira Avellard (XXX.835.067-XX) ; Renan Finamore Gomes da Silva (XXX.777.197-XX) ; Renata Alves de Souza (XXX.897.597-XX) ; Renata Artimos de Oliveira Vianna (XXX.315.297-XX) ; Renata Bastos da Silva (XXX.896.437-XX) ; Renata Cristina Silva (XXX.844.357-XX) ; Renata Frauches Medeiros (XXX.823.607-XX) ; Renata Miranda de Souza (XXX.034.137-XX) ; Renata Silva Borges (XXX.444.027-XX) ; Renata da Costa Santos (XXX.703.507-XX) ; Renata da Paixão e Silva (XXX.408.137-XX) ; Renata da Silva Fernandes (XXX.654.037-XX) ; Renata da Silva Montechiare Pires (XXX.140.677-XX) ; Renata de Faria Bernardo (XXX.577.937-XX) ; Renata dos Santos Pereira de Carvalho (XXX.895.317-XX) ; Renato Marcelo Resgala Junior (XXX.486.616-XX) ; Ricardo Barbosa Nogueirol (XXX.988.037-XX) ; Ricardo Cardoso (XXX.701.447-XX) ; Régis Rathmam (XXX.351.770-XX) .
	1.2. Órgão/Entidade: Universidade Federal Fluminense – UFF.
	1.3. Relator: Ministro-Substituto Marcos Bemquerer Costa.
	1.4. Representante do Ministério Público: Procurador Marinus Eduardo De Vries Marsico.
	1.5. Unidade Técnica: Secretaria de Fiscalização de Pessoal (Sefip) .
	1.6. Representação legal: não há.
	1.7. Determinações/Recomendações/Orientações: não há.

Segunda Câmara

Universidade Federal Fluminense - UFF.

Regina Celia Fernades de Abreu (XXX.973.157-XX); Regina Celia de Oliveira Avellard (XXX.835.067-XX); Renan Finamore Gomes da Silva (XXX.777.197-XX); Renata Alves de Souza (XXX.897.597-XX); Renata Artimos de Oliveira Vianna (XXX.315.297-XX); Renata Bastos da Silva (XXX.896.437-XX); Renata Cristina Silva (XXX.844.357-XX); Renata Frauches Medeiros (XXX.823.607-XX); Renata Miranda de Souza (XXX.034.137-XX); Renata Silva Borges (XXX.444.027-XX); Renata da Costa Santos (XXX.703.507-XX); Renata da Paixão e Silva (XXX.408.137-XX); Renata da Silva Fernandes (XXX.654.037-XX); Renata da Silva Montechiare Pires (XXX.140.677-XX); Renata de Faria Bernardo (XXX.577.937-XX); Renata dos Santos Pereira de Carvalho (XXX.895.317-XX); Renato Marcelo Resgala Junior (XXX.486.616-XX); Ricardo Barbosa Nogueirol (XXX.988.037-XX); Ricardo Cardoso (XXX.701.447-XX); Régis Rathmam (XXX.351.770-XX).

MARCOS BEMQUERER

não há.

ATOS DE ADMISSÃO (ADS)

Secretaria de Fiscalização de Pessoal (Sefip).